【裁判字號】    98,交上訴,76
【裁判日期】    980622
【裁判案由】    過失致死
【裁判全文】
臺灣高等法院刑事判決                98年度交上訴字第76號
上  訴  人
即  被  告  甲○○
上列上訴人因業務過失致死案件，不服台灣台北地方法院98年度
交訴字第21號，中華民國98年4月30日第一審判決（起訴案號：
台灣台北地方法院檢察署97年度偵字第15947號、第25605號）
，提起上訴，本院判決如下：
    主  文
上訴駁回。
    理  由
一、按刑事訴訟法第350條、第361條、第362條、第367條規定，
    不服地方法院之第一審判決而上訴者，須提出上訴書狀，並
    應敘述具體理由，為上訴必備之程式；其所提出之書狀未敘
    述上訴理由，或僅曾以言詞陳述上訴理由者，均應於上訴期
    間屆滿後二十日內補提理由書於第一審法院。第一審法院經
    形式審查，認逾期未補提上訴理由者，應定期間先命補正；
    逾期未補正者，為上訴不合法律上之程式，應以裁定駁回。
    倘已提出上訴理由，但所提非屬具體理由者，則由第二審法
    院以上訴不合法律上之程式，判決駁回。而所謂具體理由，
    必係依據卷內既有訴訟資料或提出新事證，指摘或表明第一
    審判決有何採證認事、用法或量刑等足以影響判決本旨之不
    當或違法，而構成應予撤銷之具體事由，始克當之（例如：
    依憑證據法則具體指出所採證據何以不具證據能力，或依憑
    卷證資料，明確指出所為證據證明力之判斷如何違背經驗、
    論理法則）；倘僅泛言原判決認定事實錯誤、違背法令、量
    刑失之過重或輕縱，而未依上揭意旨指出具體事由，即與第
    二審上訴制度旨在請求第二審法院撤銷、變更第一審不當或
    違法之判決，以實現個案救濟之立法目的不合（最高法院97
    年度台上字第892號判決參照）。亦即所謂具體上訴理由：
    (一)須指出原判決有不當或違法之處；(二)須依據卷內既有
    訴訟資料或提出新事實、新証據為具體指摘；(三)所指判決
    不當、違法情形須實際上存在；(四)所指判決不當、違法情
    形須足以構成撤銷原判決之理由。
二、被告上訴意旨略以：本件被告車禍肇事責任較為輕微，原審
    判處被告有期徒刑9月，實嫌過重。又被告係因被害人家屬
    所提賠償金額過高始未能達成和解，原審似認被告係拒絕與
    被害人和解，亦有誤會云云。
三、經查：被告犯業務過失致人於死罪，業據被告於原審審理坦
    承不諱，原判決並於理由欄說明本案相關依據，認被告自白
    與事實相符，且被告於偵查犯罪機關發覺前，主動向據報到
    場處理警員乙○○自首而接受裁判，合於自首規定，並審酌
    被告於81年間有妨害兵役條例案件，於89、92、95年有公共
    危險案件等前科，雖未構成累犯，但素行欠佳，且其所為剝
    奪被害人生命法益，肇致損害甚大，至今仍未與告訴人和解
    ，或無賠償分文，惟因被害人僅領有小型車駕照卻駕駛重型
    機車，且未保持行車安全間隔，與有過失，兼衡被告坦承犯
    行、國中肄業智識程度及其生活狀況等一切情狀，量處有期
    徒刑9月，核其認事用法均無違誤，量刑亦稱妥適。被告上
    訴意旨略以：其車禍肇事責任較為輕微，且本件係因被害人
    家屬所提賠償金額過高始未能達成和解，並非被告拒與被害
    人和解，原審判處有期徒刑9月，實嫌過重云云，但尚難以
    此遽認原審判決有何不當或違法之情形實際存在，即非屬具
    體之上訴理由。綜上所述，被告上訴意旨，並未依據卷內既
    有訴訟資料或提出新事證，指摘或表明第一審判決有何採證
    認事、用法或量刑等足以影響判決本旨之不當或違法，而構
    成應予撤銷之具體事由，自非屬得上訴第二審之具體理由，
    其上訴不合法律上程式，應予駁回，且不經言詞辯論而為之
    。
據上論斷，應依刑事訴訟法第367條前段、第372條，判決如主文
。
中    華    民    國    98    年    6    月    22     日
                  刑事第十七庭  審判長法  官  趙功恆
                                      法  官  陳憲裕
                                      法  官  高明哲
以上正本證明與原本無異。
如不服本判決，應於收受送達後10日內向本院提出上訴書狀，其
未敘述上訴之理由者並得於提起上訴後10日內向本院補提理由書
（均須按他造當事人之人數附繕本）「切勿逕送上級法院」。
                                      書記官  梁淑時
中    華    民    國    98    年    6     月    24    日


司法院資訊處製作；財團法人民間司法改革基金會備份。
